# 工会账户审计

提问人：PIL 时间：2016-02-25 13:02:50
审计过程中发现被审计单位成立了工会组织，且以工会的名义进行开立银行账户，该账户体现在被审计单位的已开立银行结算账户清单中，请问是否对该账户进行银行函证，并将被审计单位工会组织纳入合并范围？还是仅对该账户进行银行函证，获取报告期内该账户的资金流水，关注是否存在以工会名义开立帐户，实际存储企业的资金，形成小金库的情况？

回答人：chenyiwei
应是后者。工会是独立于企业的群众组织，工会自身的财产和收支是不应并入企业财务报表的。